【裁判字號】    99,交聲,1004
【裁判日期】    990928
【裁判案由】    違反道路交通管理處罰條例聲明異議
【裁判全文】
臺灣士林地方法院交通事件裁定  99年度交聲字第1003、1004號
原處分機關  臺北市交通事件裁決所
異  議  人
即受處分人  甲○○
上列異議人即受處分人因違反道路交通管理處罰條例案件，對於
臺北市交通事件裁決所民國99年8 月31日北市裁罰字第裁22-1AF
431152號、第裁22-1AF434006號裁決聲明異議（原舉發案號：臺
北市政府交通局舉發違反道路交通管理事件通知單北市交停字第
1AF431152 號、第1AF434006 號），本院裁定如下：
    主  文
異議均駁回。
    理  由
一、按禁止停車線，用以指示禁止停車路段，本標線為黃實線，
    禁止時間為每日上午7 時至晚間8 時，如有延長或縮短之必
    要時，應以標誌及附牌標示之，道路交通標誌標線號誌設置
    規則第168 條定有明文。次按道路交通安全規則第112 條第
    1 項第4 款規定，汽車停車時，設有禁止停車標誌、標線之
    處所不得停車；又汽車駕駛人停車時，在設有禁止停車標誌
    、標線之處所停車者，處新臺幣（下同）600 元以上1,20 0
    元以下罰鍰，道路交通管理處罰條例第56條第1 項第4 款定
    有明文。再按「臨時停車」，係指車輛因上、下人、客，裝
    卸物品，其引擎未熄火，停止時間未滿3 分鐘，保持立即行
    駛之狀態；「停車」，則指車輛停放於道路兩側或停車場所
    ，而不立即行駛，道路交通管理處罰條例第3 條第9 款、第
    10款亦分別規定甚明。
二、原處分意旨略以：異議人即受處分人甲○○於民國99年7 月
    1 日下午1 時49分許、2 日下午3 時11分許，將其所有車牌
    號碼CV-7223 號自用小客車，停放於臺北市○○區○○路48
    巷週邊劃設黃線之禁止停車處所，經拍照逕行舉發「在設有
    禁止停車標線之處所停車（黃線停車）」違規，爰依道路交
    通管理處罰條例第56條第1 項第4 款，各處罰鍰900 元，共
    計1,800 元。
三、異議意旨略以：伊認為在非主要交通要道設置標線或標誌，
    應顧及社會公平原則、便民原則及是否有執法人員能確實執
    行，依伊實地現場照相採證足以證明，該路段標線及標誌並
    不敷駕駛人辨識，且執勤人員執勤當時有選擇性或執法不公
    之情事，例如其他車輛在不同日期不同時段停放該處卻未見
    開單處罰，據此聲明異議云云。
四、經查：
  (一)本件異議人即受處分人甲○○所有之車牌號碼CV-7223 號自
    用小客車，於99年7 月1 日下午1 時49分許、同年月2 日下
    午3 時11分許，停車於臺北市○○區○○路48巷週邊劃設黃
    線之禁止停車路段之事實，業據異議人自承在卷，並有臺北
    市政府交通局北市交停字第1AF431152 號、第1AF434006 號
    舉發違反道路交通管理事件通知單影本2 紙及舉發照片影本
    4 幀附卷可稽。觀之該等照片所示違規車輛停放位置之地面
    劃有黃線，復無延長或縮短禁止停車時間標誌及附牌，可見
    異議人確有在劃設黃色標線之禁止停車路段停車之交通違規
    行為，此部分事實洵堪認定。
  (二)異議人雖以上開情詞置辯，然汽車停車時，在設有禁止停車
    標誌、標線之處所不得停車，揆諸前揭規定即明，此並不因
    是否為主要交通要道而有所不同。另參諸前開道路交通標誌
    標線號誌設置規則第168 條規定，可知黃線乃用以禁止停車
    ，其禁止時間以每日上午7 時至晚間8 時為原則，如有延長
    或縮短之必要時，方以標誌及附牌標示之，查上揭路段業經
    考量車輛之臨時停車及夜間停車需求，故劃設黃線，然並無
    設置附牌加以延長或縮短時間，此有卷附臺北市交通管制工
    程處99年8 月16日北市交工設字第09932685500 號書函說明
    四可資參照，是以該路段既劃設有禁止停車之黃線，其禁止
    停車時間當為每日上午7 時至晚間8 時，無另設置標誌及附
    牌標示供辨識之必要，異議人所認與規定不符，顯不足採，
    其在設有禁止停車標線之處所停車甚明。又異議人質以執法
    人員執勤當時有選擇性或執法不公之情事，然執行違規停車
    取締勤務之員警係以責任區機動巡邏方式為之，發現有違規
    行為時，即依法逕行告發取締，難認有何選擇性執法或執法
    不公之情事，縱異議人所稱其他車輛在不同日期不同時段停
    放該處，卻未見開單處罰等情屬實，惟此係主管機關行使行
    政裁量權妥適與否，而非違法與否之問題，且人民不得主張
    「不法之平等」，故仍無解於異議人違規行為之認定。
五、從而原處分機關各審酌異議人2 次違規情形，依道路交通管
    理處罰條例第56條第1 項第4 款之規定，對異議人違規行為
    分別裁處900 元，共計1,800 元之罰鍰，核無不當。本件異
    議為無理由，均應予駁回。
據上論斷，應依道路交通案件處理辦法第19條，裁定如主文。
中    華    民    國    99    年    9     月    28    日
                  交通法庭法  官  黃潔茹
以上正本證明與原本無異。
如不服本裁定應於送達後5 日內向本院提出抗告狀。
                          書記官  夏珍珍
中    華    民    國    99    年    9     月    28    日

司法院資訊處製作；財團法人民間司法改革基金會備份。
